臺灣高雄地方法院刑事判決　　　　　　　 96年度訴字第993號
公　訴　人　臺灣高雄地方法院檢察署檢察官
被　　　告　乙○○
　　　　　　　　　　（另案於臺灣高雄監獄執行中）
上列被告因違反毒品危害防制條例案件，經檢察官提起公訴（96
年度毒偵字第793 號），本院判決如下：
    主  文
乙○○施用第一級毒品，累犯，處有期徒刑捌月。扣案之第一級
毒品海洛因壹包（含殘留海洛因難以剝離之包裝袋1 個，驗後淨
重0.8 公克）沒收銷燬之。
    事  實
一、乙○○前因違反毒品危害防制條例案件，經本院以民國94年
    度訴字第372 號判決判處有期徒刑7 月確定，嗣於95年2 月
    7 日因縮短刑期出監而執行完畢。又乙○○前因施用毒品案
    件，經本院以90年度毒聲字第7214號裁定送觀察、勒戒，因
    有繼續施用毒品傾向，復經本院以91年度毒聲字第4105號裁
    定令入戒治處所，施以強制戒治，嗣經停止戒治程序，至92
    年7 月4 日交付保護管束期滿，因未撤銷停止戒治，強制戒
    治視為執行完畢，並於92年7 月21日經臺灣高雄地方法院檢
    察署檢察官以92年度戒毒偵字第652 號處分書為不起訴處分
    。詎仍不知戒絕警惕，於92年7 月4 日強制戒治視為執行完
    畢後，另基於施用第一級毒品海洛因之犯意，於95年12月14
    日某時，在高雄市○○區○○路某公共廁所內，以將第一級
    毒品海洛因置於注射針筒內，再以水稀釋注射之方式，施用
    第一級毒品海洛因1 次。嗣於95年12月15日9 時45分許，在
    高雄市○○區○○街26號前遭警查獲，扣得第一級毒品海洛
    因1 包（驗後淨重0.8 公克），並經採集其尿液送驗後，呈
    現海洛因代謝後之嗎啡陽性反應，而查悉上情。
二、案經高雄市政府警察局左營分局報請臺灣高雄地方法院檢察
    署檢察官偵查起訴。
    理  由
一、本件被告乙○○所犯係死刑、無期徒刑、最輕本刑為3 年以
    上有期徒刑以外之罪，其於準備程序中就被訴事實為有罪之
    陳述，經法官告知簡式審判程序之旨，並聽取公訴人及被告
    之意見後，經本院裁定由受命法官獨任進行簡式審判程序，
    合先敘明。
二、訊據被告對上揭事實於本院審理時坦承不諱，而被告於上開
    時地，經警採集之尿液送驗結果，呈海洛因代謝後之嗎啡陽
    性反應，有高雄市立凱旋醫院濫用藥物尿液檢驗報告1 份（
    見偵卷第20頁）在卷可憑，又扣案之白色粉末1 包，經鑑定
    後確含海洛因成分，有高雄市立凱旋醫院濫用藥物成品檢驗
    鑑定書1 份在卷可稽，顯見被告之前開自白，應與事實相符
    ，自得為認定被告犯罪之依據。再被告前因施用毒品案件，
    經本院以90年度毒聲字第7214號裁定送觀察、勒戒，因有繼
    續施用毒品傾向，復經本院以91年度毒聲字第4105號裁定令
    入戒治處所，施以強制戒治，嗣經停止戒治程序，至92年7
    月4 日交付保護管束期滿，因未撤銷停止戒治，強制戒治視
    為執行完畢，並於92年7 月21日經臺灣高雄地方法院檢察署
    檢察官以92年度戒毒偵字第652 號為不起訴處分確定乙節，
    有臺灣高等法院被告前案紀錄表1 份附卷可參。是以，被告
    於強制戒治期滿執行完畢釋放後，5 年內再犯本件施用毒品
    犯行之事證明確，其犯行洵堪認定，應依法論科。
三、按海洛因係毒品危害防制條例第2 條第2 項第1 款所稱之第
    一級毒品，不得持有、施用，被告持以施用，核其所為，係
    犯毒品危害防制條例第10條第1 項之罪。其持有第一級毒品
    後進而施用，其持有毒品之低度行為，應為施用毒品之高度
    行為所吸收，不另論罪。被告前因違反毒品危害防制條例案
    件，經本院以94年度訴字第372 號判決判處有期徒刑7 月確
    定，嗣於95年2 月7 日因縮短刑期出監而執行完畢乙節，有
    臺灣高等法院被告前案紀錄表1 份在卷可憑，其於有期徒刑
    執行完畢後，5 年內故意再犯本件有期徒刑以上之罪，係屬
    累犯，應依刑法第47條第1 項之規定加重其刑。爰審酌被告
    前因違反毒品危害防制條例案件，經觀察、勒戒及強制戒治
    後，仍未能徹底戒絕毒品，再犯本件施用毒品罪，顯見其無
    戒毒悔改之意，惟念其施用毒品，乃戕害一己之身體健康，
    所為尚未害及他人，及於犯罪後坦承犯行，犯罪後態度尚佳
    等一切情狀，量處如主文所示之刑。又扣案之海洛因1 包（
    驗後淨重0.8 公克），為毒品危害防制條例第2 條第2 項之
    毒品（包裝袋1 個因沾有海洛因殘渣，該殘渣已難以與包裝
    袋剝離）。至鑑驗所耗損之毒品，既已費失，自無庸宣告沒
    收銷燬，附此敘明。
四、臺灣高雄地方法院檢察署以95年度毒偵字第7204號併辦要旨
    略以：被告基於施用第一級毒品海洛因之犯意，於95年12
    月26日下午某時許，在不詳地點，將第一級毒品海洛因摻水
    稀釋置入針筒內，以注射入體內之方式施用第一級毒品海洛
    因1 次，嗣同年月27日下午2 時45分許，在高雄市楠梓區○
    ○○路119 號，因竊盜案件為警緝獲，遂隨警返所製作筆錄
    並採尿送驗，檢驗結果則呈嗎啡陽性反應，因認被告涉犯毒
    品危害防制條例第10條第1 項之罪嫌，且此部分犯行，與前
    開起訴部分，有集合犯之實質上一罪關係等語。惟查被告於
    本院審理時自承：其僅於95年12月14日、同年月26日各施用
    1 次毒品等語（見本院卷第41頁），已難認其有反覆施用，
    況被告上開施用毒品行為，已因遭警查獲而中斷，依社會上
    一般人合理的經驗認知，實難認兩者之間係基於一個施用毒
    品之意思決定而為之一個施用毒品行為之包括一罪，自難論
    以集合犯或接續犯；又連續犯之規定，業經修法刪除，自95
    年7 月1 日起刑法採一罪一罰，是本件被告95年12月26日施
    用海洛因部分犯行，核與本件起訴部分，並無集合犯、接續
    犯或連續犯之包括一罪關係，本院無法併予審理，是前開併
    辦部分，應退回移送機關另為適當之處理。
據上論斷，應依刑事訴訟法第299 條第1 項前段、第273 條之1
第1 項，毒品危害防制條例第10條第1 項、第18條第1 項前段，
刑法第11條、第47條第1 項，判決如主文。
本案經檢察官甲○○到庭執行職務。
中　　華　　民　　國　　96　　年　　3 　　月　　30　　日
                  刑事第十二庭  法　官  洪能超
以上正本證明與原本無異。
如不服本判決，應於判決送達後10日內，向本院提出上訴狀。
                                書記官  蔡妮君
中　　華　　民　　國　　96　　年　　3 　　月　　30　　日
附錄本判決論罪科刑適用之法條：
毒品危害防制條例第10條
施用第一級毒品者，處6 月以上5 年以下有期徒刑。
施用第二級毒品者，處3 年以下有期徒刑。
